# 建投公司购买的不良资产包如何测试是否发生减值

提问人：sangjl 时间：2018-03-15 22:16:07
建投公司从其他资产管理公司购买的资产包，期末未完全收回购买价款，资产包中包括几百家企业，如何确认该资产包是否发生减值

回答人：chenyiwei
首先，对这些不良资产包，建议按实际购买成本计入可供出售金融资产，期末按成本计量。所收回的款项首先用于冲减资产成本，将成本冲减为零后继续收到的款项确认为投资收益。期末对尚未收回的资产包余额进行减值测试和计提减值准备。 如果资产包中包含了本企业的子公司的债务，则本企业在编制合并报表时，对实际回购本企业子公司债权的作价低于该债务在子公司的原账面价值的差额，作为债务重组收益计入营业外收入。 期末对尚未收回部分，结合购买时对其可收回金额的评价、其他类似债权的回收情况等因素进行综合分析，可以采用一定标准将尚未收回的债权分为若干组合，类似于应收账款的账龄组合、关联方组合等，对其计提减值准备。一般情况下越到后面回收难度越大，也不排除对剩余部分全额减值的可能性。